# 请教陈版投资收益的确认问题

提问人：newboylgp 时间：2012-02-21 19:17:41
如果这样的话，假设最开始 2000 是出售 1 股，后面 2500 万元单方增资同样最终享受48%的股权，这样确认的投资收益是不是差异很大？

回答人：chenyiwei
个别报表层面出现这种问题是难免的。合并报表层面，可以考虑这两个步骤实际上存在关联，作为一个整体进行处理，把两者作为一个整体处理的结果可能是不同的。

提问人：zengfengxia 时间：2012-02-21 21:41:47
回复 nikankan 的帖子
从合并报表的角度，投资收益是不是就是2000-2000*21/73？
之后丙增资按不丧失控制权的股权处置处理？（假设不是一揽子交易的情况） 若认定为一揽子交易，如何处理？是不是都按权益性交易处理，不确认损益？

回答人：chenyiwei
如果确定两者互相关联，应按一揽子交易处理，则合并报表层面应把这两步骤均作为权益性交易看待，少数股东出资额（包括转让款和增资款）与少数股东在增资后子公司中所占 48 ％权益份额的差额调整资本公积。